最高法院刑事判決　　　　　　　　　111年度台上字第4309號
上　訴　人　林喜梅


　　　　　　羅國軒




上列上訴人等因加重詐欺案件，不服臺灣高等法院中華民國 111
年5月31日第二審判決（111年度上訴字第1245號，起訴案號：臺
灣臺北地方檢察署108年度偵字第28148號，109年度偵字第16416
號），提起上訴，本院判決如下：
    主  文
上訴駁回。
    理  由
壹、林喜梅部分：
一、按刑事訴訟法第377 條規定，上訴於第三審法院，非以判決
    違背法令為理由，不得為之。是提起第三審上訴，應以原判
    決違背法令為理由，係屬法定要件。如果上訴理由書狀並未
    依據卷內訴訟資料，具體指摘原判決不適用何種法則或如何
    適用不當，或所指摘原判決違法情事，顯與法律規定得為第
    三審上訴理由之違法情形，不相適合時，均應認其上訴為違
    背法律上之程式，予以駁回。
二、本件原判決維持第一審依想像競合犯，從一重論處上訴人林
    喜梅如其附表二編號1至5所示犯三人以上共同詐欺取財5 罪
    刑之判決，駁回其在第二審之上訴，已引用第一審判決並為
    補充說明，載敘其調查證據之結果及憑以認定各該犯罪事實
    之心證理由。而量刑係法院就繫屬個案犯罪之整體評價，乃
    事實審法院得依職權自由裁量之事項，故量刑判斷當否之準
    據，應就判決之整體觀察為綜合考量，苟已以行為人之責任
    為基礎，並斟酌刑法第57條各款所列情狀，在法定刑度內，
    酌量科刑，無偏執一端，致明顯失出失入情形，即不得任意
    指摘為違法，為第三審上訴之理由。原判決就林喜梅所犯上
    揭各罪，已綜合審酌刑法第57條科刑等一切情狀，並說明為
    貪圖小利，所為致生危害性非淺，兼衡其參與程度、非集團
    核心地位、犯後坦承犯行、與部分被害人達成和解、智識程
    度、家庭經濟狀況等各情，悉依刑法第59條等規定減輕其刑
    後，在罪責原則下適正行使其量刑之裁量權，維持第一審所
    示各罪刑之量定，核其等量定之刑罰，已兼顧相關有利與不
    利之科刑資料，所定之執行刑非以累加方式，亦給予相當幅
    度之恤刑，客觀上並未逾越法定刑度及範圍，與罪刑相當原
    則無悖，難認有濫用其裁量權限之違法情形。林喜梅上訴意
    旨猶執所犯數罪類型相同，法益侵害程度甚微，併合處罰時
    應酌定較低應執行刑等語，單純就原審前述量刑裁量權之合
    法行使，擷取其中片段任意指摘原判決量刑失當，難謂已符
    合首揭法定上訴要件，應認其之上訴為不合法律上之程式，
    予以駁回。
貳、羅國軒部分：
一、按刑事訴訟法第377 條規定，上訴於第三審法院，非以判決
    違背法令為理由，不得為之，是提起第三審上訴，應以原判
    決違背法令為理由，係屬法定要件。如果上訴理由書狀並未
    具體指摘原判決有何違法，自應認其上訴為違背法律上之程
    式，予以駁回。
二、本件原判決維持第一審部分依想像競合犯，從一重論處上訴
    人羅國軒如其附表二編號1 至12所示犯三人以上共同詐欺取
    財12罪刑及為相關沒收、追徵宣告之判決，駁回其在第二審
    之上訴，已引用第一審判決並為補充說明，載敘其調查證據
    之結果及憑以認定各該犯罪事實之心證理由。羅國軒上訴意
    旨僅泛謂其只有國小文憑，涉世未深，經驗不足，非故意要
    找非法工作，為何四大超商未把關，可讓民眾寄送非法物品
    ，只因未找到主要犯罪者，要其全部承擔，或其應徵工作賺
    錢，是給家人看病、讀書，現都在慈善機構當志工等語，而
    為事實之爭辯，或單純陳述家庭現況，對於原判決論以其前
    揭各罪，究竟如何違背法令，並無一語涉及，殊非適法之第
    三審上訴理由，其之上訴為違背法律上之程式，應予駁回。
據上論結，應依刑事訴訟法第395條前段，判決如主文。
中    華    民    國   111    年    9     月    21    日
                  刑事第七庭審判長法  官  段  景  榕  
                                  法  官  沈  揚  仁  
                                  法  官  楊  力  進  
                                  法  官  宋  松  璟  
                                  法  官  汪  梅  芬  
本件正本證明與原本無異
                                  書記官
中    華    民    國   111    年    9     月    22    日